【裁判字號】    95,秩抗,3
【裁判日期】    951011
【裁判案由】    違反社會秩序維護法
【裁判全文】
臺灣基隆地方法院刑事裁定               95年度秩抗字第3號
抗  告  人
即被移送人    甲○○
上列抗告人即被移送人因違反社會秩序維護法案件，不服本院基
隆簡易庭95年度基秩字第52號中華民國95年8 月11日所為之裁定
（移送案號：基隆市警察局95年8 月8 日基警刑大二字第095007
0474號），提起抗告，本院裁定如下：
    主  文
抗告駁回。
    理  由
一、按公共遊樂場所之負責人或管理人，縱容兒童、少年於深夜
    聚集其內，而不即時報告警察機關者，處新臺幣一萬五千元
    以下罰鍰；其情節重大或再次違反者，處或併處停止營業或
    勒令歇業。社會秩序維護法第77條定有明文。
二、原裁定意旨略以：抗告人即被移送人甲○○為址設基隆市○
    ○區○○路31號1 樓「網路遊俠資訊館」之負責人，乃公共
    遊樂場所之管理人，前並曾因縱容少年深夜聚集其內而不即
    時報告警察機關，經基隆市刑警大隊以基警刑大二字第0950
    060893號處分書處罰鍰新臺幣（下同）5,000 元；又因違反
    同一規定，經本院基隆簡易庭以95年度基秩字第28號裁處罰
    鍰10,000元。茲以被移送人猶不知記取教訓，再度縱容少年
    李○益（78年8 月11日生；行為時年僅16歲）自民國95年7
    月15日晚間10時起，至95年7 月16日凌晨零時55分止，深夜
    聚集（隨時可以增加之狀況）在「網路遊俠資訊館」之公共
    遊樂場所內而不即時報告警察機關，再度違反社會秩序維護
    法第77條規定，爰依本法第45條第1 項、第77條規定，裁處
    被移送人罰鍰10,000元，併令停止營業三日等語。
三、抗告意旨略以：被移送人自創設「網路遊俠資訊館」迄今，
    概係本諸奉公守法心態經營，其間，亦曾告誡所屬員工應落
    實「嚴禁未滿18歲少年於深夜時段在本店逗留」之政府法令
    。茲以本次雖因店員連韋婷一時無心之失，致再度違反社會
    秩序維護法第77條規定，然被移送人已於事後對員工加強職
    訓，並已如數繳納罰鍰10,000元完竣，乃原裁定於上揭罰鍰
    之外，猶一併令被移送人「停止營業三日」，核此裁處，自
    嫌過重，爰求為撤銷關此停業三日之裁罰等語。
四、經查：被移送人甲○○係「網路遊俠資訊館」之公共遊樂場
    責人，縱容少年李○益於深夜時段之95年7 月15日晚間10時
    起，至95年7 月16日凌晨零時55分止，聚集（隨時可以增加
    之狀況）在「網路遊俠資訊館」之公共遊樂場所而不即時報
    告警察機關等事實，除據證人即少年李○益於警詢中證稱：
    「95年7 月16日凌晨零時55分為警查獲時，其正在該店玩線
    上遊戲；同日凌晨零時，該店員工既未查其證件，亦未請其
    離開上址」等語明確，並與證人即店員連韋婷於警詢中證述
    ：「伊未核對少年李○益之身分證件，也沒有注意到少年李
    ○益還在店內消費」等情節相符，復有基隆市警察局少年隊
    95年7 月16日臨檢紀錄表、基隆市政府營利事業登記證影本
    、基隆市警察局少年警察隊勸導少年登記表各1 紙在卷可考
    。按社會秩序維護法第77條之立法意旨，無非意在防免未滿
    12歲之兒童，或12歲以上未滿18歲之少年，於深夜時段，猶
    聚集在公共遊樂場所，致對彼等身心發展產生不良影響，是
    立法乃藉由科「公共遊樂場所負責人或管理人」即時報告警
    察機關之作為義務，俾期周全兒童及少年之保護。準此，本
    條所指之「負責人」，當不以在場之人為限，此觀諸本條同
    時併例「負責人」及「管理人」之立法體例自明；即所稱「
    負責人」者，乃指名義上之負責人而言，至所指「管理人」
    者，則指實際在場管理者之謂。蓋自目的論之解釋方法以言
    ，管理人及受雇人均屬負責人手足之延伸，是就令負責人不
    在現場，核其仍有督促自己手足（即在場者）善盡報告義務
    之責，倘有未盡，本於手足延伸之旨，即與負責人未盡報告
    義務者無殊。職此，被移送人違反社會秩序維護法第77條規
    定之事實，應無可疑，堪可認定。
五、原裁定以被移送人違法事證明確，兼以被移送人前甫因縱容
    少年深夜聚集「網路遊俠資訊館」而不即時報告警察機關，
    經基隆市刑警大隊以基警刑大二字第0950060893號處分書裁
    處罰鍰5,000 元；又因違反同一規定，經本院基隆簡易庭以
    95年度基秩字第28號裁處罰鍰10,000元，觀之原審卷附基隆
    市警察局95年1 月20日基警刑大二字第0950060839號違反社
    會秩序維護法案件處分書影本、本院簡易庭裁定書所載內容
    自明，乃竟又再度違反同一規定，顯見其屢經裁處罰鍰之難
    收實效，且絲毫未見其記取教訓等一切情狀，裁處被移送人
    罰鍰10,000元，併令停止營業三日，核其認事用法尚無違誤
    ，裁罰亦堪稱妥適；抗告意旨徒以原裁定關此停業三日之處
    罰過重為由，提起本件抗告，核無理由，應予駁回。
六、據上論斷，應依社會秩序維護法第77條、第92條，刑事訴訟
    法第455條之1第5項、第412條，裁定如主文。
中    華    民    國    95    年    10    月    11    日
                  刑事第三庭審判長法  官  王福康
                                  法  官  齊  潔
                                  法  官  王慧惠
以上正本證明與原本無異。
本件裁定不得再抗告。
中    華    民    國    95    年    10    月    11    日
                                  書記官  王一芳


司法院資訊處製作；財團法人民間司法改革基金會備份。
